【裁判字號】    99,易,125
【裁判日期】    990421
【裁判案由】    詐欺
【裁判全文】
臺灣基隆地方法院刑事判決               99年度易字第125號
公  訴  人  臺灣基隆地方法院檢察署檢察官
被      告  甲○○
上列被告因詐欺案件，經檢察官提起公訴（98年度偵字第5168、
5169號），本院判決如下：
      主  文
甲○○幫助意圖為自己不法之所有，以詐術使人將本人之物交付
，處有期徒刑肆月，如易科罰金以新臺幣壹仟元折算壹日。
      事  實
一、甲○○明知申請金融機構帳戶使用實屬輕而易舉之事，復明
    知一般人無故索取他人金融帳戶使用之行徑，常與財產犯罪
    密切相關；雖無「提供金融帳戶予他人使用，必然引發該他
    人萌生恃以實施詐欺犯罪」之確信，仍有「提供自己金融帳
    戶予他人使用，可能足以幫助該他人及與之有犯意聯絡者（
    下稱「詐騙集團」）實施詐欺犯罪」之預見，猶不違背其本
    意（即縱使該詐騙集團果恃甲○○之金融帳戶實施詐欺犯罪
    ，亦不違反甲○○之本意），進而基於幫助詐騙集團實施詐
    欺犯罪之不確定故意，於「民國98年10月20日以後、98年10
    月22日以前」之某日，在不詳地點，將其前向中華郵政股份
    有限公司基隆郵局愛三路支局（以下簡稱「基隆愛三路郵局
    」）申辦，「戶名『甲○○』；局號『0000000 』；帳號『
    0000000 』」之金融帳戶（以下簡稱「系爭金融帳戶」）金
    融卡（提款卡）連同密碼等資料，一併交付、告知由姓名年
    籍不詳之詐騙集團成年成員任意使用，藉以對該人暨所屬詐
    騙集團提供助力，幫助該詐騙集團遂彼等向不特定第三人詐
    取財物之目的。未幾，該詐騙集團果基於為自己不法所有之
    意圖暨詐取他人財物之犯意，在時、空密接之情形下，推派
    姓名年籍不詳之成年成員數名，於98年10月22日，反覆、輪
    流利用人頭電話致電予「不特定」之多數人，對接聽者訛稱
    彼等因網購作業程序錯誤，致彼等金融帳戶業遭指定為「分
    期轉帳扣款」，必須儘速依其指令操作自動櫃員機以為更正
    ，而於時、空密接之情形下，持續對「不特定」之多數人施
    以詐術。其中，接獲詐騙集團來電之「不特定」多數人中，
    則果有如附表所示之丙○○、乙○○等人，因誤信詐騙集團
    所指訊息，而於附表所示匯款時、地，誤將自己帳戶內如附
    表所示項款，轉匯至業由詐騙集團支配管領之系爭金融帳戶
    而任憑提領一空。嗣丙○○、乙○○雖查覺事有蹊蹺而報警
    究辦，然該詐騙集團與上開資金之關聯性，仍因上開甲○○
    金融帳戶之介入而遭切斷，致員警無從自上開資金流向以逆
    推追查該詐騙集團之實際所在。
二、案經臺北縣政府警察局瑞芳分局移送臺灣基隆地方法院檢察
    署檢察官偵查起訴。
    理  由
一、證據能力
  (一)供述證據─即「被告以外之人於審判外之言詞或書面陳述」
    （被告就關此「證據能力」俱表「不予爭執」）：
    查本案相關證人即丙○○、乙○○、蔣治平、許燕雯於「審
    判外之言詞陳述」，業經被告就其證據能力「明示」「不予
    爭執」（本院準備程序筆錄第4 頁至第5 頁）；兼以本院自
    形式上察其作成、取得當時之外部情況，亦俱無「任意性」
    或「信用性」違反而顯然不適當之情形，而均與刑事訴訟法
    第一百五十九條之五之規定相符。因認關此證人於「審判外
    言詞陳述」，之於本案而言，均有證據能力。
  (二)非供述證據
    其餘業經本院援用如後所述之非供述證據，非特核無公務員
    違法採證之情形，尤以均曾經本院於審判期日，依刑事訴訟
    法第一百六十四條規定，踐行證據調查之法定程式，提示被
    告及辯護人而使其辨認，則其證據能力之具備，當亦毋待贅
    言。
二、事實認定
    訊之被告甲○○固不否認系爭金融帳戶係其本人申辦使用暨
    如附表所示各人亦曾先、後於附表所示時間，將自己帳戶內
    項款匯至如附表所示金融帳戶等事實，惟則矢口否認有何提
    供系爭金融帳戶予詐騙集團使用，藉此對詐騙集團提供助力
    而幫助詐欺取財之犯行。辯稱：伊曾於98年10月22日前、後
    ，不慎遺失「系爭金融帳戶」之金融卡1 枚；又「系爭金融
    帳戶」之金融卡暨其提款密碼，均非伊本人因故同意並交由
    本案所涉之詐騙集團而任憑使用，且伊亦不知本案所涉之詐
    騙集團何以取得「系爭金融帳戶」之金融卡暨其提款密碼云
    云。經查：
  (一)系爭金融帳戶係被告本人向基隆愛三路郵局申辦無誤，其相
    關存摺、金融卡（提款卡）等物，亦悉由被告本人保管持用
    。此首為被告所不否認，並有被告提出之系爭金融帳戶存摺
    封面暨其內頁影本1 份（第5168號偵卷第14頁至第15頁）在
    卷可考。又「系爭金融帳戶迄本案經披露而由相關金融機構
    於98年10月23日改列為警示帳戶以前，概無其帳戶存摺、金
    融卡經報失或掛失之相關紀錄」，此亦為被告所不否認（按
    ：被告雖迭稱其曾不慎遺失「系爭金融帳戶」之金融卡1 枚
    ，並曾為此而於98年10月23日晚間，利用郵局免付費掛失電
    話辦理金融卡掛失云云【見5168號偵卷第3 頁】，然則概未
    否認「系爭金融帳戶迄本案經披露而由相關金融機構於98年
    10月23日改列為警示帳戶以前，概無其帳戶存摺、金融卡經
    報失或掛失之相關紀錄」等事實），且有系爭金融帳戶之客
    戶歷史交易清單1 份（第5168號偵卷第16頁）、中華郵政股
    份有限公司基隆郵局99年1 月27日基營字第0990100064號函
    文1 紙（第5168號偵卷第52頁）存卷為憑。
  (二)其次，本案所涉之詐騙集團曾於98年10月22日，反覆、輪流
    利用人頭電話致電予如附表所示之丙○○、乙○○等人，訛
    稱彼等因網購作業程序錯誤，致彼等金融帳戶業遭指定為「
    分期轉帳扣款」，必須儘速依其指令操作自動櫃員機俾期更
    正，而對丙○○、乙○○等人施以詐術，使丙○○、乙○○
    等人陷於錯誤，進而於附表所示時、地，誤將自己帳戶內如
    附表所示項款，轉匯至系爭金融帳戶而任憑提領一空等情節
    ，亦據證人即被害人丙○○（第5168號偵卷第7 頁至第8 頁
    ）、乙○○（第5169號偵卷第7 頁至第8 頁）指證歷歷，且
    有丙○○轉帳匯款之郵政自動櫃員機交易明細表（第5168號
    偵卷第9 頁）、乙○○轉帳匯款之彰化銀行自動櫃員機交易
    明細表（第5169號偵卷第12頁）、系爭金融帳戶之客戶歷史
    交易清單1 份（第5168號偵卷第16頁）附卷可稽。是被告雖
    迭指其不認識丙○○、乙○○云云，復迭指其不知系爭金融
    帳戶之金融卡究於何時遺失以致未能及時掛失云云，然「由
    被告本人親自申辦、保管」之系爭金融帳戶之金融卡乃至其
    提款密碼等資料，確曾遭本案所涉之詐騙集團管領持有，並
    於98年10月22日恃以為彼等向被害人丙○○、乙○○詐欺取
    財工具等客觀事實，灼然至明。
  (三)茲被告固迭以前詞置辯，惟細繹被告之歷次供述，被告首即
    概未否認「自己既未將『提款密碼書寫於提款卡上』，亦未
    將『提款密碼另以紙本書立而再與存摺、提款卡一併存放』
    」等事實，參以被告自陳「伊之身分證概未遺失」、「本次
    所遺失者，亦僅止系爭金融帳戶之金融卡1 枚」、「系爭金
    融帳戶之提款密碼乃『00000000』；其中，1954即為伊出生
    年次（民國43年）之西歷（西元）年份」等情詞（第5168號
    偵卷第4 頁、第22頁、本院準備程序筆錄第2 頁至第3 頁）
    ，則若謂所指「遺失」云云非虛，本案詐騙集團成員於「僅
    止取得系爭金融帳戶提款卡（金融卡）」之窘境下，猶能神
    通廣大而進一步探知系爭金融帳戶提款密碼之悖情悖理，首
    已不言可喻！其次，推敲被告供述（第5168號偵卷第22頁）
    佐以系爭金融帳戶客戶歷史交易清單之所示，核已足見：「
    系爭金融帳戶迄本案經披露而由相關金融機構於98年10月23
    日改列為警示帳戶以前」，被告提領項款之最後一次時間係
    98年10月20日，其提領金額則為1,000 元，其提領後之帳戶
    餘額則僅存103 元。再者，「系爭金融帳戶本係被告申設以
    供汎得保全有限公司辦理薪資轉帳乙途使用（按：被告任職
    於汎得保全有限公司之時間，係自98年8 月10日起，至98年
    10月15日止）；乃被告嗣於98年10月21日至汎得保全有限公
    司辦理離職手續之時，明知『公司固定於每月10日，將上個
    月薪資撥入各該員工郵局帳戶』之薪資發放程序，猶對公司
    要求當日即以現金方式給付其應得之10月薪資，惟因其要求
    與公司規定不合致遭拒絕，被告遂又藉詞『系爭金融帳戶不
    能匯款』云云，要求公司會計切勿為其辦理10月薪資之轉帳
    手續，並於98年11月10日親往公司，以現金方式領取其應得
    之98年10月薪資」等種種情節，亦經證人蔣治平（汎得保全
    有限公司經理；第5168號偵卷第60頁至第61頁）、許燕雯（
    汎得保全有限公司會計；第5168號偵卷第70頁至第71頁）結
    證在卷，且有員工離職切結書1 紙（第5168號偵卷第63頁）
    、領據1 份（第5168號偵卷第64頁）附卷足考，並為被告所
    不否認（本院審判筆錄第2 頁）。徵諸被告於系爭金融帳戶
    遭本案所涉之詐騙集團於98年10月22日恃以為彼等詐欺取財
    之工具以前，或於98年10月20日最後一次提領帳戶項款（提
    領後之帳戶餘額則僅存103 元）之行止，或明知「公司固定
    於每月10日，將上個月薪資撥入各該員工郵局帳戶」之薪資
    發放程序，猶於98年10月21日辦理離職手續之時，要求當日
    即以現金方式給付其應得之10月薪資，並因其請求遭拒而續
    為藉詞要求公司會計切勿為其辦理98年10月份之薪資轉帳，
    而堅持以現金方式領取其應得之98年10月薪資等行止，則被
    告似已就「系爭金融帳戶」將於其後不久出現問題乙節，至
    遲於98年10月21日，即已具備相當之主觀預見暨其主觀確信
    ！是倘所辯之「不慎遺失」云云非虛，則被告又何能料事如
    神至此？更何況，衡諸系爭金融帳戶客戶歷史交易清單所示
    內容並據以勾稽被告歷次供述，核亦堪認：被告於98年10月
    20日最後一次提領帳戶項款（提領後之帳戶餘額則僅存103
    元）以後，系爭金融帳戶旋於98年10月22日遭匯入上揭詐騙
    項款2 筆暨經提領！換言之，系爭金融帳戶由本案所涉之詐
    騙成員恃以從事本案所涉之詐騙行為以前，概未曾經詐騙成
    員以「試卡」方式確認其持用風險（如存入100 元不等之「
    少額現金」而後即為提領，俾確認上開帳戶是否業經掛失，
    又是否業經列為警示帳戶）！據此以觀，本案所涉詐騙集團
    恃系爭金融帳戶以從事本案所涉之詐騙行為之時，顯然已有
    彼等「必定可以自由支配管領系爭金融帳戶」之確信！亦即
    ，本案所涉之詐騙集團，非特早已探知其提款密碼，甚且具
    備「被告必定不會及時（至少不會在彼等領取詐騙項款以前
    ）辦理『掛失』，亦不可能就所指『遺失』情節報警究辦」
    之主觀確信！據此反覆推敲，暨從中排除「被告即係本案實
    施詐騙者」之顯然不利於被告之認定，苟系爭金融帳戶確非
    被告自願且主動提供，則本案所涉之詐騙集團何能有恃無恐
    至此？準此，被告辯稱：「不知情」、「遺失」云云之洵非
    可採，實已昭然！被告於「98年10月20日以後、98年10月22
    日以前」之某日，在不詳地點，將系爭金融帳戶金融卡連同
    其密碼等資料，一併交付予姓名年籍不詳之詐騙集團使用之
    幫助行為暨其幫助故意，應堪認定。
  (四)綜上，因認被告所辯，核無足取；本案事證明確，被告如本
    判決事實欄所載之幫助詐欺犯罪，洵堪認定。
三、論罪科刑：
  (一)關於本案之正犯（被幫助者）：
    本案實際遂行詐騙手法者，固係意在對不特定之多數人施以
    詐術並取得財物；即彼等所為，並非基於一個意思決意並僅
    顯現一個意思活動，且彼等所侵害者，亦分屬不同之財產法
    益（即所侵害之法益並非單一）；惟本案實際遂行詐騙手法
    者，實乃反覆、輪流利用人頭電話致電予「不特定」之多數
    人，對接聽者訛稱彼等因網購作業程序錯誤，致彼等金融帳
    戶業遭指定為「分期轉帳扣款」，必須儘速依其指令操作自
    動櫃員機以為更正，而於時、空密接之情形下，持續對「不
    特定」之多數人施以詐術，使該「不特定」被害人陷於錯誤
    ，致誤將自己帳戶內現金轉匯至系爭金融帳戶，已如前述。
    茲就本案實際遂行詐騙者利用人頭電話「隨機」選擇被害人
    以行詐騙暨利用系爭金融帳戶取得財物之情節以觀，已明顯
    可見「本案實際遂行詐騙手法及與之有犯意聯絡者」利用前
    揭方式斂財，並非出於一時或偶發，是自客觀以言，實已堪
    認「本案實際遂行詐騙手法及與之有犯意聯絡者」，當有反
    覆實施類似本案之詐欺取財犯罪之意。即本案之詐騙行為人
    ，應係出於「單一」之詐騙犯罪意思而反覆實施同種類之犯
    罪行為，雖彼等在反覆利用相同手法誘使「不特定」被害人
    上當的過程中，或因被害人並未上當，或因被害人息事寧人
    ，致本案經披露者，僅被害人丙○○、乙○○2 人，然此除
    無礙於彼等藉上開手法所反覆實施之詐騙行為間，具時、空
    密接連結之特性，自第三人之立場觀其整體犯罪流程，彼等
    連貫詐騙行為之實施，亦與單一之整體事件無殊。是自刑法
    評價與其評價客體的對應關係而論，倘割裂本案之整體犯罪
    流程而為數罪評價，則恐與刑罰之過度評價禁止原則相悖，
    並有違憲法所揭櫫之比例原則。且就令較之一般性及偶發性
    的詐騙事件而言，本案詐騙情節所可能牽累之範圍尤為深廣
    ，然此亦非立法者或裁判者得恃以侵越刑罰過度評價禁止原
    則之正當理由（按：依現行法之規定，此部分可由法官在量
    刑之際，個案予以斟酌）。又有關行為人基於概括犯意，多
    次對不同被害人詐騙之犯罪，司法實務歷來習依95年7 月1
    日修正施行前之刑法第五十六條連續犯規定論以一罪，並加
    重其刑；雖上開連續犯之規定業經修正刪除，並自95年7 月
    1 日施行，然考諸其修正理由說明四：「至連續犯之規定廢
    除後，對於部分習慣犯，例如竊盜、吸毒等犯罪，是否會因
    適用數罪併罰而使刑罰過重產生不合理之現象一節，在實務
    運用上應可參考德、日等國之經驗，委由學界及實務以補充
    解釋之方式，發展接續犯之概念，對於合乎接續犯或包括的
    一罪之情形，認為構成單一之犯罪，以限縮數罪併罰之範圍
    ，用以解決上述問題。」足見，刑法新制刪除連續犯規定之
    目的，並非意謂在舊制時代應依連續犯規定論以一罪者，在
    新制施行之後，即應一律論以數罪。且參酌新制精神，「行
    為單數」及「行為複數」之概念，亦有重新定位之必要。爰
    參考立法理由所揭示之德國實務經驗，以德國實務擴張「自
    然行為單數」的概念，考量本案詐騙行為人係出於「單一」
    之詐騙犯罪意思而反覆實施同種類之犯罪行為，且所反覆實
    施之各別詐騙行為間，復具有時、空密接之特性，致第三人
    觀其整體犯罪流程，仍認與單一之整體事件無殊；兼以本案
    所侵害之法益雖非單一，然亦僅止於財產法益，而與高度之
    屬人法益（如：生命、身體、自由、名譽）無妨，因認本案
    詐騙行為人出於「單一」之詐騙犯罪意思而反覆實施同種類
    之犯罪行為，應屬「自然行為單數」，雖其間或涉有詐騙未
    果者，或涉有詐騙得逞者（其中，除本案所涉者外，亦可能
    另有尚未經披露之部分），然此不過是基於一個自然行為單
    數所成立的數個詐欺既遂或詐欺未遂罪名，應依刑法第五十
    五條規定，論以想像競合犯，並從一較重之刑法第三百三十
    九條第一項之詐欺罪名處斷，而非係「行為複數」與「數罪
    併罰（犯罪之實質競合）」所欲處理的問題。
  (二)關於幫助犯（本案被告）：
  1.按在金融機構開設帳戶，請領存摺及金融卡，係針對個人身
    分之社會信用而予以資金流通，具有強烈之屬人性格，而金
    融帳戶作為個人理財之工具，申請開設並無任何特殊限制，
    除一般民眾皆得以存入最低開戶金額之方式申請取得，一人
    同時或異時在各別金融機構申請數個存款帳戶使用概無不可
    ，其申辦手續亦極為簡便，此實屬眾所周知之事，則按諸常
    人社會經驗，苟遇不熟識者委以自己名義申請帳戶，無論其
    所恃以蒐集、徵求金融帳戶使用之名目為何，提供帳戶者對
    於該等帳戶是否係供合法使用，絕無不起疑心之理。況且，
    金融帳戶事關個人財產權益之保障，具有高度專有性，非本
    人或與本人甚為親密者，實難認有何得以「自由流通使用（
    即任意有對價或無對價交付不熟識者使用）」之理，一般人
    亦應有妥為保管及防止他人任意使用之認識，縱情況特殊致
    偶需交付他人使用，亦必深入瞭解其用途，俾免該等專有物
    品被不明人士利用或恃之為與財產有關之犯罪工具，並期杜
    絕自己金融帳戶存款遭他人冒領之風險，此實為吾人按諸生
    活認知所極易體察之常識。是倘無正當理由而徵求他人金融
    帳戶使用者，客觀上顯然已可預見該人之犯罪意圖，係為恃
    以供某筆資金之存入、提領，且寓有隱暪該筆資金存入暨提
    領過程之意。參以今日社會，利用手機簡訊、寄送得獎通知
    ，乃至謊稱其信用卡遭人盜刷、個人資料遭人盜用、現金遭
    人盜領、電信費用欠繳，甚或利用網路刊載不實交友訊息等
    手法，以遂其詐欺取財目的等詐騙案件頻傳；「詐騙集團」
    利用大量徵求他人金融帳戶（俗稱人頭戶）之方式，遂其順
    利領取因詐欺所得贓款暨阻斷（或阻撓）查緝人員對渠等身
    分追查之目的者，復迭經新聞媒體披露在案，是就令被告在
    提供金融帳戶予「詐騙集團」使用之初，其主觀尚無「必然
    引發該詐騙集團萌生恃以實施詐欺犯罪」之確信，然衡諸常
    情及被告智識暨社會經驗，被告對於「提供自己帳戶予他人
    使用，可能足以使詐騙集團恃以實施詐欺犯罪」乙節，理當
    有所預見，竟猶將系爭金融帳戶提供予詐騙集團使用，則無
    論被告曾否收受對價，被告主觀上皆有容忍並允許「自己帳
    戶經詐騙集團恃以實施詐欺犯罪」之意無疑。
  2.刑法所指故意，非僅指「直接故意」，尚包括「間接故意（
    未必故意）」在內；又所謂「間接故意」者，乃指行為人對
    於構成犯罪事實，預見其發生而其發生並不違反其本意者而
    言（刑法第十三條第二項規定參照）；再者，幫助犯之成立
    ，除行為人主觀上須出於幫助之故意，客觀上並須有幫助之
    行為；且所指「幫助行為」，係指對他人實現構成要件之行
    為施予助力者而言，至所謂之「幫助故意」，則係指行為人
    就被幫助者正欲從事犯罪或正在從事犯罪，且該犯罪有既遂
    之可能，而其行為復足以幫助他人實現構成要件者，在主觀
    上有所認識而言，尚不以行為人確知被幫助者係犯何罪名為
    其必要（惟仍需在幫助犯罪之共同認識範圍以內）；惟倘行
    為人在正犯實施犯罪以前，預為幫助行為者，則為事前幫助
    犯。茲單就本案現存事證而論，固無從證明被告即係實施詐
    欺手法之人；惟被害人丙○○、乙○○既係經由上揭方式將
    自己帳戶內之項款轉入系爭金融帳戶，顯見，向被害人施以
    詐術之歹徒，無非係利用系爭金融帳戶為其詐財工具。是在
    客觀上，本案縱使查無證據足認被告明知利用帳戶遂行犯罪
    者之行為態樣，除可能供詐欺取財、恐嚇取財（常見類型為
    竊車後向車主勒索財物，即一般所稱「擄車勒贖」），亦有
    可能遭從事擄人勒贖等重大犯罪，而溢出被告原先幫助犯罪
    之共同認識範圍，然參諸前揭說明，被告就「自己之系爭金
    融帳戶可能足以使詐騙集團恃以實施詐欺犯罪」乙節，仍應
    有不違反其本意之不確定故意（未必故意；間接故意）；換
    言之，本案所涉之「詐騙集團」果恃被告持交之系爭金融帳
    戶實施詐欺犯罪之事實，顯然不違反被告之本意，被告主觀
    上，當有幫助詐欺取財之未必故意，客觀上，當有提供金融
    帳戶施予詐欺助力之幫助行為。
  3.核被告所為，係犯刑法第三十條第一項前段、第三百三十九
    條第一項之幫助詐欺取財罪。又本院既已參考立法理由所揭
    示之德國實務經驗，以德國實務擴張「自然行為單數」概念
    ，兼以本案客觀情節考量，認本案詐騙行為人（即本案正犯
    ）於時、空密接情形所持續實施者，乃「自然行為單數」意
    義下之一行為，並應依刑法第五十五條規定，以想像競合犯
    論處（參見前揭三(一)所述），則對正犯實現構成要件之行為
    施予助力之幫助犯即本案被告而言，當亦不因本案「經披露
    之被害人非僅止於1 人」，即衍生「數罪併罰（犯罪之實質
    競合）」之相關問題，併此指明。
  4.被告本案之所為，既僅就他人實施構成要件之行為施予助力
    而已，則其自屬幫助犯，應依刑法第三十條第二項規定，減
    輕其刑。
  5.本院審酌被告交付上揭存摺暨金融卡等物予詐騙集團，供詐
    騙集團恃以實施詐欺犯罪暨掩飾、隱匿其資金來源、流向，
    造成犯罪偵查困難，幕後犯罪者得以逍遙法外，致使此類犯
    罪手法層出不窮，嚴重危害交易秩序與社會治安，及其智識
    、犯罪目的、手段尚稱平和、並未實際參與詐欺取財犯行之
    可非難性較小，兼以飾詞圖卸、不思改悔之犯後態度等一切
    情狀，量處如主文所示之刑，以期相當，併諭知易科罰金之
    折算標準。
  6.被告交付予詐騙集團之提款卡（金融卡）等物，核非本案應
    義務沒收之物，且均未據扣案，又無證據證明迄未滅失；兼
    以按諸金融機構常見約款，金融機構所核發之帳戶存摺、金
    融卡，原則上，均屬金融機構所有（參見大部分金融機構核
    發金融卡之背面約款記載），是以本案而論，本院亦無宣告
    沒收上開帳戶存摺及金融卡之法律依據，況且，本案經披露
    後，上開帳戶早經相關單位列為警示帳戶（犯罪帳戶），而
    無再遭人利用之虞，是倘本院逕為沒收之諭知，核既無助於
    日後相類犯罪之防堵，復僅徒增將來執行之困擾，爰不併予
    宣告沒收。
據上論斷，應依刑事訴訟法第二百九十九條第一項前段，刑法第
三百三十九條第一項、第三十條、第五十五條、第四十一條第一
項前段，刑法施行法第一條之一，判決如主文。
本案經檢察官丁○○到庭執行職務。
中    華    民    國    99    年    4     月    21    日
                  刑事第四庭審判長法  官  齊  潔
                                  法  官  何怡穎
                                  法  官  王慧惠
以上正本證明與原本無異。
如不服本判決應於收受送達後10日內向本院提出上訴書狀，並應
敘述具體理由；其未敘述上訴理由者，應於上訴期間屆滿後20日
內向本院補提理由書(均須按他造當事人之人數附繕本)「切勿逕
送上級法院」。
中    華    民    國    99    年    4     月    21    日
                                  書記官  王一芳
附錄論罪法條：
刑法第339 條第1 項
（普通詐欺罪）
意圖為自己或第三人不法之所有，以詐術使人將本人或第三人之
物交付者，處5 年以下有期徒刑、拘役或科或併科1 千元以下罰
金。
刑法第30條
（幫助犯及其處罰）
幫助他人實行犯罪行為者，為幫助犯。雖他人不知幫助之情者，
亦同。
幫助犯之處罰，得按正犯之刑減輕之。
【附表】
┌──┬───┬──────┬────────────────┬─────┐
│編號│被害人│匯 款 時 間 │匯        款        地        點│ 匯款金額 │
│    │      │            │                                │ (新臺幣) │
├──┼───┼──────┼────────────────┼─────┤
│  │丙○○│98年10月22日│桃園市○○路○段372 號之大業郵局│ 29,983元 │
│    │      │晚間9 時1 分│ATM 自動櫃員機                  │          │
│    │      │            │                                │          │
├──┼───┼──────┼────────────────┼─────┤
│  │乙○○│98年10月22日│臺北縣瑞芳鎮○○路38號之彰化銀行│ 11,111元 │
│    │      │晚間9 時33分│瑞芳分行ATM 自動櫃員機          │          │
│    │      │            │                                │          │
└──┴───┴──────┴────────────────┴─────┘

司法院資訊處製作；財團法人民間司法改革基金會備份。
